臺灣臺南地方法院刑事判決　　　　　　　96年度易字第1324號
公　訴　人　臺灣臺南地方法院檢察署檢察官
被　　　告　丁○○
上列被告因竊盜案件，經檢察官提起公訴（96年度偵字第14027號）
，被告就犯罪事實已為有罪之陳述，本院裁定進行簡式審判程序
，判決如下：
    主  文
丁○○竊盜，累犯，處有期徒刑肆月；又攜帶兇器竊盜，累犯，
處有期徒刑捌月，扣案螺絲起子壹支沒收；又竊盜，累犯，處罰
金新台幣壹仟元，如易服勞役，以新台幣壹仟元折算壹日；又竊
盜，累犯，處有期徒刑貳月。應執行有期徒刑壹年，罰金新台幣
壹仟元，如易服勞役，以新台幣壹仟元折算壹日，扣案螺絲起子
壹支沒收。
    事實及理由
一、犯罪事實：丁○○曾因違反毒品危害防制條例案件，經臺灣
    板橋地方法院於民國93年11月29日以93年度簡字第4517號判
    處有期徒刑3月確定，於93年12月20日易科罰金執行完畢。
    詎丁○○於執行完畢後，意圖為自己不法之所有，分別於：
  (一)96年8月17日20時許，在臺南市○○區○○路197號前，趁林
    詠祥未拔下車牌號碼4757—NU號廂型自用小客車鑰匙之機會
    ，徒手竊取林詠祥所有之前揭廂型自用小客車1部，供己代
    步之用。
  (二)96年9月10日15時10分許，在臺南縣新市鄉豐華村53之10號
    戊○○住處前，持其所有客觀上可為兇器之螺絲起子1支，
    竊取戊○○所有車牌號碼SZ—1493號廂型自用小客車之前、
    後車牌各1面，得手後，懸掛車牌號碼SZ—1493號之車牌於
    車牌號碼4757—NU號廂型自用小客車上，並將車牌號碼4757
    —NU號之車牌2面丟棄於不詳地點。
  (三)96年9月8日凌晨4時許，在臺南縣安定鄉蘇厝村520號乙○○
    經營之資源回收場前，徒手竊取乙○○所有價值新台幣（下
    同）10元之數位相機1台。
  (四)96年9月11日22時許，在臺南縣安定鄉國道八號海寮往港口
    西側便道，徒手竊取臺南縣安定鄉公所有價值12,000元之水
    銀燈安定器24個。嗣於96年9月15日15時25分許，丁○○駕
    駛偷竊之汽車行經臺南縣安定鄉國道八號與省道台十九線交
    岔路口，為警發覺該車輛為贓車，予以攔檢並詢問丁○○，
    丁○○乃於偵查機關尚未發覺犯罪前，主動向警員供出竊取
    水銀燈安定器之行為，並扣得丁○○行竊車牌時所用之螺絲
    起子1支。
二、上開犯罪事實，有下列證據可資佐證：
  (一)被告丁○○於警詢、偵查中及本院審理時之自白，及對於犯
    罪事實(四)自首之96年9月15日警詢筆錄。
  (二)證人甲○○、戊○○、乙○○、鄭名宏於警詢之證述。
  (三)贓物認領保管單。
  (四)台南縣警察局車輛協尋及尋獲電腦輸入單各1紙。
  (五)扣案之螺絲起子1支。
  (六)照片8張。
三、刑罰裁量：查被告有違反電子遊戲場業管理條例、毒品危害
    防制條例等前科，且毒品案件經臺灣板橋地方法院以93年度
    簡字第4517號判處有期徒刑3月確定，於93年12月20日易科
    罰金執行完畢，此有臺灣臺南地方法院檢察署刑案資料查註
    紀錄表及臺灣高等法院被告前案紀錄表各1份在卷可按，被
    告於徒刑執行完畢後5年內故意再犯本件有期徒刑以上之罪
    ，應依累犯規定依法加重其刑。又犯罪事實(四)部分，係犯罪
    未發覺前，被告主動向警方供出，符合自首要件，得予減輕
    其刑。爰審酌上情，且被告正值壯年，不思憑己力賺取正當
    收入，任意竊取他人財物，顯對於他人財產權應予尊重之觀
    念薄弱，惟其竊得之財物，除已丟棄之車牌，其餘均已歸還
    被害人，再者其前無竊盜前科，犯罪動機係因經濟壓力，犯
    後亦坦承犯行，態度尚佳等一切情狀，量處如主文所示之刑
    ，並諭知易科罰金之折算標準。至檢察官具體求處被告應執
    行刑2年部分，尚屬過重，認以主文所示之刑已足資懲儆，
    併此說明。
四、適用法條：依刑事訴訟法第273條之1第1項、第299條第1項
    前段、第310條之2、第454條，刑法第321條第1項第3款、第
    320條、第47條第1項、第42條第2、3項、第62條前段、第38
    條第1項第2款、第51條第5款，刑法施行法第1條之1，判決
    如主文。
五、如不服本判決，應於判決書送達之翌日起10日內，以書狀敘
    述理由，向本院提出上訴。
本案經檢察官丙○○到庭執行職務。
中　　華　　民　　國　　96　　年　　10　　月　　30　　日
　　　　　　　　　刑事第四庭    法　官　許蕙蘭
以上正本證明與原本無異
如不服本判決應於收受本判決後10日內向本院提出上訴書狀，並
應敘述具體理由。如未敘述上訴理由者，應於上訴期間屆滿後20
日內向本院補提理由書狀（均須按他造當事人之人數附繕本）「
切勿逕送上級法院」。
　　　　　　　　　　　　　　　　書記官　卓春成
中　　華　　民　　國　　96　　年　　10　　月　　30　　日
附錄本案論罪科刑法條全文
中華民國刑法第320條
（普通竊盜罪、竊佔罪）
意圖為自己或第三人不法之所有，而竊取他人之動產者，為竊盜
罪，處 5 年以下有期徒刑、拘役或 5 百元以下罰金。
意圖為自己或第三人不法之利益，而竊佔他人之不動產者，依前
項之規定處斷。
前二項之未遂犯罰之。
中華民國刑法第321條
（加重竊盜罪）
犯竊盜罪而有左列情形之一者，處 6 月以上、 5 年以下有期徒
刑：
一  於夜間侵入住宅或有人居住之建築物、船艦或隱匿其內而犯
之者。
二  毀越門扇、牆垣或其他安全設備而犯之者。
三  攜帶兇器而犯之者。
四  結夥三人以上而犯之者。
五  乘火災、水災或其他災害之際而犯之者。
六  在車站或埠頭而犯之者。
前項之未遂犯罰之。
